【裁判字號】    98,易,3704
【裁判日期】    981130
【裁判案由】    毒品危害防制條例
【裁判全文】
臺灣臺中地方法院刑事判決              98年度易字第3704號
公  訴  人  臺灣臺中地方法院檢察署檢察官
被      告  乙○○
                    現另案在臺灣臺中監獄執行中
上列被告因毒品危害防制條例案件，經檢察官提起公訴（98年度
毒偵字第3272號），本院判決如下：
    主    文
乙○○施用第二級毒品，累犯，處有期徒刑柒月。
    犯罪事實
一、乙○○前於民國96年間因施用毒品案件，經本院豐原簡易庭
    判處有期徒刑2月，甫於96年6月21日易科罰金執行完畢。亦
    曾因施用毒品案件，經本院裁定送觀察勒戒，於93年12月17
    日因無繼續施用毒品傾向釋放出所，並由臺灣臺中地方法院
    檢察署檢察官以93年度毒偵字第3330號為不起訴處分確定。
    詎其猶不知悔改，於前開觀察勒戒執行完畢釋放後5年內，
    復基於施用第二級毒品之犯意，於98年3月25日20時許為警
    採尿時之前3、4天內某時，在臺中市「優勝美地汽車旅館」
    內，以玻璃球燒烤吸食之方式，施用第二級毒品甲基安非他
    命1次。嗣為警於98年3月25日18時30分許，因另案被通緝，
    為警循線在臺中縣太平市○○街40巷口前查獲，並採尿送驗
    後查悉上情。
二、案經臺中縣警察局報請臺灣臺中地方法院檢察署檢察官偵查
    起訴。
    理    由
一、本件被告乙○○對於卷內書面證據資料之證據能力並未有所
    爭執，迄於言詞辯論終結前，亦未主張有何刑事訴訟法第15
    9 條第1項不得為證據之情形，應認其已同意本件(含偵審卷
    及調查筆錄) 卷內之書面證據資料均得作為證據，且經本院
    審酌後，認本件卷內證據資料並無不適當之情形，應認均有
    證據能力，合先敘明。
二、上開犯罪事實，業據被告於警詢及偵審中均坦承不諱，且被
    告於前揭時、地經警採其尿液送驗結果，確呈甲基安非他命
    陽性反應，有指紋、照相採證同意書、臺中縣警察局刑事警
    察大隊委託尿液代號、真實姓名對照表、中山醫學大學附設
    醫院尿液檢驗報告各1份在卷可參，是被告上揭自白核與事
    實相符，應堪採信，本案事證明確，被告上開施用第二級毒
    品甲基安非他命之犯行，洵堪認定。
三、核被告所為，係犯毒品危害防制條例第10條第2項之施用第
    二級毒品罪。其施用第二級毒品甲基安非他命前持有甲基安
    非他命之低度行為，為施用甲基安非他命之高度行為所吸收
    ，不另論罪。又被告前於96年間因施用毒品案件，經本院豐
    原簡易庭判處有期徒刑2月，甫於96年6月21日易科罰金執行
    完畢，此有臺灣高等法院被告前案紀錄表在卷可稽，其於有
    期徒刑執行完畢後，5年以內故意再犯本件有期徒刑以上之
    罪，為累犯，應依刑法第47條第1項之規定加重其刑。爰審
    酌被告於觀察勒戒後未能戒除毒癮，而履犯施用第二級毒品
    之犯行，顯見其戒除毒癮之意志未堅，惟施用毒品本身係屬
    自戕行為，危害施用者身心健康，具有成癮性、依賴性，對
    社會治安之影響非重，及其犯罪目的、手段、犯罪後坦承犯
    行之態度等一切情狀，量處如主文所示之刑，以示懲儆。另
    扣案之K他命（含袋重4.24公克）1包、K他命捲菸1支、分裝
    袋1包、K他命磨粉盒1盒、K他命（含袋重1.32公克）1包、N
    OKIA行動電話1支（內含SIM卡門號0000000000），雖均係被
    告所有之物，惟為被告否認係屬本件施用第二級毒品甲基安
    非他命之犯行相關之物，且無證據證明與本件犯罪有關，爰
    不予宣告沒收或銷燬之，附此敘明。
據上論斷，應依刑事訴訟法第299條第1項前段，毒品危害防制條
例第10條第2項，刑法第11條、第47條第1項，判決如主文。
本案經檢察官甲○○到庭執行職務。
中    華    民    國    98    年    11    月    30   日
                  刑事第三庭      法  官  楊曉惠
以上正本證明與原本無異。
如不服本判決，應於收受送達後10日內向本院提出上訴書狀（應
敘述具體理由並附繕本）。
上訴書狀如未敘述理由，應於上訴期間屆滿後20日內補提理由書
於本院。
                                書記官  謝明倫
中    華    民    國    98    年    11    月    30    日
附錄本判決論罪科刑之法條：
毒品危害防制條例第10條第2項
施用第二級毒品者，處3年以下有期徒刑。


司法院資訊處製作；財團法人民間司法改革基金會備份。
